臺灣桃園地方法院民事裁定
                               111年度事聲字第11號
異  議  人
即  聲請人  呂學忠  

            呂宜學  





相  對  人  高峰包裝有限公司

法定代理人  呂聰富  
上列當事人間聲請限期起訴事件，異議人對於民國110 年12 月8
日本院司法事務官所為110 年度司聲字第155號裁定提出異議，
本院裁定如下：
    主  文
原裁定廢棄。
相對人在原審之聲請駁回。
    理  由
一、按當事人對於司法事務官處理事件所為之終局處分，得於處
    分送達後10日之不變期間內，以書狀向司法事務官提出異議
    ；司法事務官認前項異議有理由時，應另為適當之處分；認
    異議為無理由者，應送請法院裁定之；法院認該異議為有理
    由時，應為適當之裁定，認異議為無理由者，應以裁定駁回
    之，民事訴訟法第240條之4第1項本文、第2項、第3項分別
    定有明文。查異議人業於收受本院司法事務官命限期起訴之
    裁定送達後10日內具狀聲明異議，司法事務官認其異議無理
    由而送請本院裁定，經核與上開規定相合，先予敘明。
二、本件異議意旨略以：異議人就假處分所表明之請求原因事實
    ，業已於民國110年5月25日在本院110年度訴字第105號案件
    中，以民事反訴起訴狀提起反訴在案，爰依法聲明異議等語
    。
三、按本案尚未繫屬者，命假扣押之法院應依債務人聲請，命債
    權人於一定期間內起訴，民事訴訟法第529條第1項定有明文
    ，此規定依同法第533條為假處分所準用。又民事訴訟法第5
    29條第1項所謂法院應依債務人之聲請，限期命債權人起訴
    者，以本案尚未繫屬者為限，如本案已繫屬於法院或經法院
    判決確定（包括已取得其他與確定判決有同一效力之執行名
    義之情形）者，自無依債務人之聲請，命債權人於一定期間
    內起訴之可言（最高法院77年度臺抗字第32號裁定意旨參照
    ）。
四、經查，異議人主張相對人前向異議人承租土地興建廠房，並
    簽立租賃契約，兩造約定租約期滿後，該廠房歸異議人所有
    ，相對人不得請求任何費用，然相對人於租約到期後欲向異
    議人承租土地不成，竟雇工欲拆除廠房，異議人恐日後不能
    執行或甚難執行之虞，故向本院聲請假處分，經本院以110
    年度全字第59號裁定准許，本院並以110年度司執全字第93
    號民事執行事件執行在案。而異議人已於110年5月26日就該
    假處分之本案訴訟向本院提起反訴，業經本院依職權調閱本
    院110年度訴字第105號確認所有權存在等事件案卷查明無誤
    。揆諸首開說明，該假處分所保全之本案請求已繫屬於法院
    ，故相對人聲請本院命異議人限期起訴，為無理由，應予駁
    回，司法事務官疏未詳查，猶依相對人之聲請，以裁定限期
    命異議人向管轄法院起訴，揆諸首開說明，於法自屬未合。
    異議意旨指摘原裁定不當，聲明廢棄，非無理由，爰由本院
    將原裁定廢棄，並駁回相對人在原審之聲請。
五、依民事訴訟法第240 條之4 第3 項前段，裁定如主文。
中　　華　　民　　國　　111 　年　　2 　　月　　21　　日
                  民事第二庭    法  官  呂如琦
正本係照原本作成。　　　　　　　　　
如對本裁定抗告須於裁定送達後10日內向本院提出抗告狀，並應
繳納抗告費新台幣1000元。 
中　　華　　民　　國　　111 　年　　2 　　月　　22　　日
　　　　　　　　　　　　　　　　書記官  王志成